臺灣基隆地方法院基隆簡易庭小額民事判決
111年度基小字第702號
原      告  台灣電力股份有限公司基隆區營業處

法定代理人  張毓哲  
訴訟代理人  郭黛緩  
被      告  張文軒  


上列當事人間請求損害賠償事件，本院於民國111年4月25日言詞
辯論終結，判決如下：
    主  文
被告應給付原告新臺幣玖仟肆佰陸拾元，及自民國一百一十一年
三月八日起至清償日止，按年息百分之五計算之利息。
原告其餘之訴駁回。
訴訟費用新臺幣壹仟元，由被告負擔新臺幣貳佰陸拾柒元，餘由
原告負擔。
本判決原告勝訴部分得假執行，但被告如以新臺幣玖仟肆佰陸拾
元為原告預供擔保，得免為假執行。
    事實及理由
一、被告經合法通知，未於言詞辯論期日到場，核無民事訴訟法
    第386條所列各款情形，依民事訴訟法第436條之23、第436 
    條第2項、第385條第1項前段之規定，准原告訴訟代理人之
    聲請，由其一造辯論而為判決。
二、原告起訴主張：
    被告於民國110年10月8日駕車不慎損壞原告位於基隆市○○區
    ○○路0段00號左側所設置之供電設備（B8868GD05，下稱系爭
    設備），系爭設備之修復費用為新臺幣（下同）35,468元，
    經原告向被告催收未果，爰提起本件訴訟，並聲明：㈠被告
    應給付告35,468元，及自起訴狀繕本送達翌日起至清償日止
    ，按年息百分之5計算之利息。㈡訴訟費用由被告負擔。
三、被告經合法通知未於言詞辯論期日到庭，亦未提出書狀作何
    聲明或陳述。
四、本院之判斷：
　㈠經查，原告主張之上開事實，業據提出事故場照片、賠償費
    用明細表、賠償費用通知單、台灣電力股份有限公司基隆區
    營業處110年11月4日基隆字第1108126981號函、基隆市警察
    局道路交通直故當事人登記聯單影本等件為證，且經本院依
    職權向基隆市警察局調閱本件交通事故相關資料（見該局11
    1年3月2日基警交字第1110033721號函附基隆市警察局道路
    交通事故現場草圖、A3類道路交通事故調查紀錄表、基隆市
    警察局道路交通事故當事人酒精測定紀錄表、基隆市警察局
    道路交通事故初步分析研判表等件影本及現場照片）在卷可
    稽，堪信為真。
　㈡按汽車行駛時，駕駛人應注意車前狀況及兩車並行之間隔，
    並隨時採取必要之安全措施。道路交通安全規則第94條第3
    項前段定有明定。查被告於警詢時陳稱：「我行駛湖海路二
    段直行往湖海路一段方向，因不慎打瞌睡，往右偏離車道後
    自撞右側路旁的台電電氣設備後往左翻車，我沒有受傷，我
    願意自負車損修復並願負責電氣設備損傷」等語（見前揭A3
    類道路交通事故調查紀錄表記載），可知本件事故之發生，
    係因被告駕車時未注意車前狀況所致。且被告對於原告主張
    之事實，已於相當時期受合法之通知，而於言詞辯論期日不
    到場，亦未提出準備書狀爭執，依民事訴訟法第280條第3項
    準用同條第1項之規定，視同自認。本院綜合上開證據調查
    結果，堪信原告之主張為真實。被告對系爭設備之損壞應負
    侵權行為損害賠償責任。
  ㈢按因故意或過失，不法侵害他人之權利者，負損害賠償責任
    。汽車、機車或其他非依軌道行駛之動力車輛，在使用中加
    損害於他人者，駕駛人應賠償因此所生之損害，民法第184
    條第1項前段、第191條之2前段分別定有明文。次按負損害
    賠償責任者，除法律另有規定或契約因有訂定外，應回復他
    方損害發生前之原狀；第一項情形，債權人得請求支付回復
    原狀所必要之費用，以代回復原狀，民法第213條第1項、第
    3項定有明文。再按物被毀損時，被害人除得依民法第196 
    條請求賠償外，並不排除民法第213條至第215條之適用。依
    民法第196 條請求賠償物被毀損所減少之價額，得以修復費
    用為估定之標準，但以必要者為限（例如：修理材料以新品
    換舊品，應予折舊）。被害人如能證明其物因毀損所減少之
    價額，超過必要之修復費用時，就其差額，仍得請求賠償（
    最高法院77年度第9 次民事庭會議決議㈠參照）。查原告主
    張系爭設備之修復費用，依前揭賠償明細表總金額為46,550
    元（裝設材料費38,302元、工資2,956元、旅費314元、運雜
    費4,978元，元以下均四捨五入，下同），本件原告僅請求3
    5,468元，本院認為以依比例折算各項費用為合理，經比例
    計算後，原告請求修復系爭設備之各項金額，分別為裝設材
    料費29,184元（計算式：38,302元×35,468元/46,550元＝29,
    184元）、工資2,252元（計算式：2,956元×35,468元/46,55
    0元＝2,252元）、旅費239元（計算式：314元×35,468元/46,
    550元＝239元）、運雜費3,793元（計算式：4,978元×35,468
    元/46,550元＝3,793元），而系爭設備設置時間為96年4月18
    日，而以96年4月18日為計算折舊之基準。至110年10月8日
    車禍受損之日止，依營利事業所得稅查核準則第95條第6款
    規定：「固定資產提列折舊採用定率遞減法者，以1年為計
    算單位，其使用期間未滿1年者，按實際使用之月數相當於
    全年之比例計算之，不滿1月者，以月計」之方法計算結果
    ，使用之時間應以14年6月計，其設備材料已有折舊，應將
    折舊部分予以扣除。本院依行政院所頒固定資產耐用年數表
    及固定資產折舊率之規定，輸電、配電、變電設備之耐用年
    數為15年，依定率遞減法每年折舊千分之142，則原告請求
    之修理費中裝設材料費29,184元，依上開標準計算折舊後，
    原告所得請求之材料費用為3,176元（計算式：第1年折舊值
    29,184元×0.142＝4,144元，第1年折舊後價值29,184元－4,14
    4元＝25,040元，第2年折舊值25,040元×0.142＝3,556元，第2
    年折舊後價值25,040元－3,556元＝21,484元，第3年折舊值21
    ,484元×0.142＝3,051元，第3年折舊後價值21,484元－3,051
    元＝18,433元，第4年折舊值18,433元×0.142＝2,617元，第4
    年折舊後價值18,433元－2,617元＝15,816元，第5年折舊值 1
    5,816元×0.142＝2,246元，第5年折舊後價值15,816元－2,246
    元＝13,570元，第6年折舊值13,570元×0.142＝1,927元，第6
    年折舊後價值13,570元－1,927元＝11,643元，第7年折舊值11
    ,643元×0.142＝1,653元，第7年折舊後價值11,643元－1,653
    元＝9,990元，第8年折舊值9,990元×0.142＝1,419元，第8年
    折舊後價值9,990元－1,419元＝8,571元，第9年折舊值8,571
    元×0.142＝1,217元，第9年折舊後價值8,571元－1,217元＝7,3
    54元，第10年折舊值7,354元×0.142＝1,044元，第10年折舊
    後價值7,354元－1,044元＝6,310元，第11年折舊值6,310元×0
    .142＝896元，第11年折舊後價值6,310元－896元＝5,414元，
    第12年折舊值5,414元×0.142＝769元，第12年折舊後價值5,4
    14元－769元＝4,645元，第13年折舊值4,645元×0.142＝660元
    ，第13年折舊後價值4,645元－660元＝3,985元，第14年折舊
    值3,985元×0.142＝566元，第14年折舊後價值3,985元－566元
    ＝3,419元，第15年折舊值3,419元×0.142×(6/12)＝243元，第
    15年折舊後價值3,419元－243元＝3,176元），加計其餘不應
    折舊之工資2,252元、旅費239元、運雜費3,793元，則修復
    系爭設備之必要費用應為9,460元（計算式：3,176元＋2,252
    元＋239元＋3,793元＝9,460元）。
五、綜上所述，原告依民法侵權行為之規定，請求被告給付9,46
    0元，及自起訴狀繕本送達之翌日即111年3月8日起至清償日
    止，按年息百分之5計算之利息，為有理由，應予准許。逾
    此範圍之請求，為無理由，應予駁回。
六、本件原告勝訴部分，係適用小額訴訟程序所為被告敗訴之判
    決，爰依民事訴訟法第436條之20規定，就原告勝訴部分依
    職權宣告假執行。並依職權宣告被告預供擔保得免為假執行
    。
七、本件訴訟費用即第一審裁判費1,000元，由被告負擔267元（
    計算式：1,000元×9,460元/35,468元＝267元），餘由原告負
    擔。
八、據上論結，本件原告之訴為一部有理由、一部無理由，依民
    事訴訟法第436條之23、第436條之19第1項、第436條之20、
    第436條第2項、第385條第1項前段、第392條第2項、第79條
    、第87條第1項判決如主文。
中　　華　　民　　國　　111 　年　　4 　　月　　29　　日
                基隆簡易庭法　官　高偉文　
以上正本係照原本作成。
對於本件判決如有不服，應於收受送達後20日內向本院提出上訴
書狀，上訴於本院合議庭，並按他造當事人之人數附具繕本。
當事人之上訴，非以判決違背法令為理由不得為之，上訴狀應記
載上訴理由，表明下列各款事項：
㈠原判決所違背之法令及其具體內容。
㈡依訴訟資料可認為原判決有違背法令之具體事實。
中　　華　　民　　國　　111 　年　　4 　　月　　29　　日
                          書記官　王靜敏